【裁判字號】    88,易,2027
【裁判日期】    890619
【裁判案由】    侵占
【裁判全文】
臺灣桃園地方法院刑事判決                        八十八年度易字第二二七號
    公  訴  人  臺灣桃園地方法院檢察署檢察官
    被      告  甲○○
    選任辯護人  林凱律師
                黃欣欣律師
右列被告因侵占案件，經檢察官提起公訴（八十七年度偵字第一二四九五號），本院
判決如左：
    主  文
甲○○無罪。
    理  由
一、公訴意旨詳如起訴書所記載（如附件）。
二、按犯罪事實應依證據認定之，無證據不得推定其犯罪事實，刑事訴訟法第一百五
    十四條定有明文，又不能證明被告犯罪者，應諭知無罪之判決，刑事訴訟法第三
    百零一條第一項亦有明文規定。查公訴人認為被告甲○○涉犯刑法第三百三十六
    條第二項之侵占罪嫌，無非係以告訴人乙○○之代理人陳曉雲指述綦詳，並有合
    作金庫存摺影本、重複登帳之單據、支出證明單、薪資單據、萬客隆送貨單、凱
    恩斯飲食店之資產負債表等物為憑，而認被告有上揭犯行。惟訊據被告甲○○則
    堅詞否認有何侵佔之犯行，辯稱：伊當時有重複登帳乃係因為公司電腦有更改系
    統，公司誤會伊重複登帳，所以以為伊有做扣款的動作而為先扣款再領現，至於
    萬客隆送貨單之登帳，係因為當時公司的帳單累積到一定的程度才去影印，伊是
    不小心將萬客隆的送貨單夾到裡面，也不知道該張送貨單是伊私人的，伊雖然是
    有誤為登載，但伊在實際上並沒有為扣款，也沒有用到公司的錢，伊擔任會計期
    間並無侵佔過凱恩斯餐廳的款項，而當時發放薪資的時候，伊漏扣了借支，後來
    員工告訴伊並將多發給的款項歸還給伊，伊在同一天就將錢還給了公司，至於保
    證金部分，伊亦全部都有登帳，因為當時交接太匆忙，以致造成錯誤，伊並沒有
    侵占，只是在業務上有所疏失等語。經查，本件侵占案乃係源自於告訴人乙○○
    之告訴內容而來，惟查本件告訴人乙○○於本院審理中，則具狀表明本件經告訴
    人與被告再為多次帳目核對，已經釐清被告確實無任何業務侵占犯行，係因先前
    告訴人餐廳有要求被告於八十七年初重新製作流水帳簿，被告不得已始重新製作
    會計傳票，故在部分支出帳目上有二張傳票，且被告於離職時亦疏忽未逐一刪除
    、整理，致令告訴人及餐廳誤會被告係以重複登帳方式侵占公款入己，而提出本
    件刑事告訴等語。此外，復查無其他積極證據足資證明被告有何侵占之犯行，其
    犯罪嫌疑尚屬有不足，揆諸首揭規定，自應為被告無罪判決之諭知，庶免冤抑。
三、據上論斷，應依刑事訴訟法第三百零一條第一項，判決如主文。
本案經檢察官張尹敏到庭執行職務。
中      華      民      國    八  十九    年      五      月    十八    日
                                臺灣桃園地方法院刑事第一庭
                                      法  官 呂 仲 玉
右正本證明與原本無異。
如不服本判決，應於判決送達後十日內向本院提出上訴狀( 應附繕本 )，上訴於
臺灣高等法院。
                                    書記官   劉文松
中        華        民        國   八十九   年   六   月    二十    日


司法院資訊處製作；財團法人民間司法改革基金會備份。
